【裁判字號】    90,交聲,120
【裁判日期】    900409
【裁判案由】    違反道路交通管理處罰條例聲明異議
【裁判全文】
臺灣臺北地方法院交通事件裁定                      九十年度交聲字第一二０號
    異議人即
    受處分人  甲○○
右列受處分人因違反道路交通管理處罰條例案件，對於台北市交通事件裁決所中華民
國八十九年十二月二十八日所為之處分 (原處分案號：北市裁三字第駕裁二二－Ｃ0
0000000號），聲明異議，本院裁定如左：
    主      文
異議駁回。
    理      由
一、按黃色網狀線，係用以告示車輛駕駛人禁止在設置該網狀線之交岔路口內臨時停
    車，防止交通阻塞，道路交通標誌標線號誌設置規則第一百七十三條第一項、第
    二項定有明文，是車輛駕駛人駕駛汽車或騎乘機車行經劃設有黃色網狀線之交岔
    路口，其正確（且優良）之駕駛方式應係等待前方之車輛全部通過該網狀線，且
    於該網狀線前方留有可容納一部汽車或機車可供行駛或暫停之空間後，後方之汽
    車或機車方可行駛通過該網狀線，而不可緊隨前方汽車通過網狀線，更不可在該
    黃色網狀線暫停待轉，否則即易生路口交通之阻塞，而汽車駕駛人，駕駛汽車不
    遵守道路交通標誌、標線、號誌之指示者，處新台幣（以下同）九百元以上一千
    八百元以下罰鍰，道路交通管理處罰條例（民國九十年一月十七日總統修正公布
    前之舊法，新法雖經總統修正公布，惟其施行日期依同條例第九十三條規定須由
    行政院以命令定之，而行政院尚未以命令公布新法之施行日期，故以下所述及之
    本條例均係現在仍有效之修正生效前之舊法，先予敘明）第六十條第二項第三款
    定有明文，而汽車駕駛人駕駛汽車違反道路交通管理處罰條例第六十條第二項第
    三款規定者，除應依該條所規定之罰鍰處罰外，並予記違規點數一點，道路交通
    管理處罰條例第六十三條第一項第一款亦定有明文。
二、本件受處分人即異議人甲○○於民國八十九年七月三日下午四時十九分許，駕駛
    車號ＤＺ－二八四九號自用小客車，在台北縣中和市○○路、安樂路劃設有黃色
    網狀線之交岔路口，未等待前方汽車完全通過該網狀線，即緊跟前方在該路口可
    左轉行駛之公車一同欲往左轉行駛，並於行駛至該網狀線中時，與該部公車一同
    在該網狀線待左轉，而因前方車輛阻塞未能前進，而在該黃網線上暫停，經台北
    縣警察局中和分局（以下稱中和分局）交通分隊員警盧建廷以拍照之方式採證，
    並以受處分人有違反前揭道路交通管理處罰條例第六十條第二項第三款規定之行
    為掣單舉發，嗣受處分人於舉發通知單上所載應到案日期前向原處分機關為申訴
    ，經原處分機關請舉發單位即中和分局調查結果，仍認受處分人有前開違規行為
    ，原處分機關乃依前揭道路交通管理處罰條例第六十條第二項第三款、第六十三
    條第一項第一款規定於八十九年十二月二十八日從輕裁處異議人罰鍰九百元並予
    記違規點數一點（原處分機關於裁決書舉發違反法條欄漏未記載併予記受處分人
    違規點數一點之道路交通管理處罰條例第六十三條第一項第一款規定，應予補充
    ）。
三、訊據受處分人固不否認有於前開時間駕駛上開車號自用小客車，行經前述劃設有
    黃色網狀線之交岔路口，並在該黃網線上暫停為警拍照之事實，惟矢口否認有任
    何違反道路交通管理處罰條例之行為，辯稱：是相片上的另外一部紅色廂型車違
    規右轉，擋住我的去路，我才是受害者云云，惟查：
    受處分人人於前述時地駕駛前揭車號自用小客車在前述劃設有黃色網狀線之交岔
    路口暫停之違規事實，業據證人即對受處分人上開違規行為予以拍照採證之員警
    盧建廷於本院九十年三月九日調查時，以具結擔保其供述之真實性並在負擔偽證
    罪之心理處罰狀態下供稱：（問：【提示舉發照片】本件是你舉發？）是；（問
    ：舉發情形如何？）（受處分人前方）的公車是從景平路左轉要往永和方向，那
    個路口是四向都禁止左轉，但公車除外，受處分人的車子是跟公車一起轉過來停
    在黃網線，我看到受處分人的車子確實有停在那邊（當日訊問筆錄參照），並有
    盧建廷警員所攝得可清楚看見受處分人所駕駛前開車號汽車停在前開交岔路口所
    劃設之黃網線上之照片一禎附本卷可稽，按證人盧建廷乃為原處分機關所認定受
    處分人有前開違規行為之原證人，其並到庭在本院法官面前以言詞供述本件訴訟
    上之待證事實－即受處分人有前開違規事實，本院由其上開供述及其所攝得上開
    相片已得有受處分人確有上開違規行為之心證，是綜合證人盧建廷上開供述及其
    所攝得受處分人之違規行為相片等二項證據資料，已足使本院得有原處分機關所
    認定受處分人有於前揭時間在劃設有黃網線之交岔路口暫停之事實為屬真實之百
    分之百確信，且於本件卷存證據資料內並無任何積極證據足以證明證人盧建廷上
    開供述係屬虛偽，亦無有足以令人顯信盧建廷其供述為不可採之品性證據或前科
    證據存在，本院自不得僅以證人為本件開單告發受處分人之員警而全盤抹煞其在
    訴訟上所具有之原證人資格，而受處分人對前開證人之供述並無法舉出或請本院
    調查任何對其有利之證據資料，以使本院對證人所供述受處分人違規之事實產生
    任何合理之懷疑，且交通警察掣單舉發違反道路交通管理處罰條例所列之違規事
    實，本質上為行政處分，係公務員基於職務上之權力，依法就特定之具體事件所
    為之具公法上效果之單方面行政行為，基於公務員為公法上行為具有公信力之原
    則，該行政行為當可被推定為真正，其據以依法處分之事實認定亦為正確無誤，
    從而本件異議人既未能提出證據以資證明其確無違規行為，其雖以前開情詞置辯
    ，尚難認為可採，本件事證明確，受處分人之違規行為堪以認定。
四、綜上所述，受處分人確有在前揭時地駕駛汽車不遵守道路上所劃設黃色網狀線指
    示行駛之違規行為，從而原處分機關依前揭道路交通管理處罰條例第六十條第二
    項第三款、第六十三條第一項第一款規定從輕裁處受處分人罰鍰九百元並予記違
    規點數一點，核無違誤，本件受處分人之異議為無理由，自應將其異議駁回。
據上論斷，應依道路交通案件處理辦法第十九條，裁定如主文。
中      華      民      國    九十      年      四      月      九      日
                                      臺灣臺北地方法院交通法庭
                                          法  官  葉  建  廷
右正本證明與原本無異。
如不服本裁定，應於裁定送達後五日內向本院提出抗告狀。
                                          書記官  許  婉  如
中      華      民      國    九十      年      四      月      九      日


司法院資訊處製作；財團法人民間司法改革基金會備份。
